臺灣臺南地方法院刑事判決　　　　　　 100年度易字第1206號
聲　請　人　臺灣臺南地方法院檢察署檢察官
被　　　告　林建宏
上列被告因傷害案件，經檢察官聲請簡易判決處刑（99年度偵字
第14382號），本院認不得以簡易判決處刑，改依通常程序審理
，並判決如下：
    主  文
本件公訴不受理。
    理  由
一、公訴意旨詳如檢察官聲請簡易判決處刑書所載（如附件）。
二、按告訴乃論之罪，告訴人於第一審辯論終結前，得撤回其告
    訴；又告訴經撤回者，法院應諭知不受理之判決，刑事訴訟
    法第238條第1項、第303條第3款分別定有明文。
三、查本件告訴人王子軒告訴被告林建宏傷害案件，檢察官聲請
    簡易判決處刑書認係觸犯刑法第277條第1項之傷害罪，依同
    法第287條之規定，須告訴乃論。茲因告訴人與被告業於民
    國99年8月2日達成調解，有卷附調解筆錄1份（偵卷第53頁
    ）可參，而告訴人亦於100年10月19日具狀撤回本件告訴（
    100簡2188卷第9頁），揆諸前開說明，爰不經言詞辯論，逕
    諭知不受理之判決。
據上論斷，應依刑事訴訟法第452條、第303條第3款、第307條，
判決如主文。
中    華    民    國    100    年   10    月    19    日
                    刑事第十一庭    法  官  曾仁勇
以上正本證明與原本無異。
如不服本判決，應於收受本判後10日內，向本院提出上訴書狀，
並應敘述具體理由。其未敘述上訴理由者，應於上訴期間屆滿後
20 日內向本院補提理由書狀（均須按他造當事人之人數附繕本
）「切勿逕送上級法院」。
                                    書記官  張宜柔
中    華    民    國   100    年    10    月    19    日
附件
臺灣臺南地方法院檢察署檢察官聲請簡易判決處刑書
                                     99年度偵字第14382號
    被      告  林建宏  男  19歲（民國○○年○月○日生）
                        國民身分證統一編號：Ｚ000000000號
                        住臺南市新化區那拔林23號之2
                        居臺南市新化區那拔林332號之3
上列被告因傷害案件，業經偵查終結，認為宜以簡易判決處刑，
茲將犯罪事實及證據並所犯法條分敘如下：
        犯罪事實
一、林建宏（毀損部分另為不起訴處分）與梁惟辰均係臺南市崑
    山中學之學生，於民國99年6月15日崑山中學畢業典禮時，2
    人因故產生不愉快，林建宏乃邀梁惟辰於畢業典禮結束後，
    至校外談判。嗣於同日晚間9 時40分許，梁惟辰遂找王子軒
    、胡小安、郭柏緯助勢且一同搭乘梁惟辰向楊勝凱所借之車
    牌號碼4021─ZP號自用小客車，至臺南市○區○○路485 巷
    11號前赴約，林建宏則夥同王大愿、陳盈名（所涉殺人未遂
    及毀損部分另為不起訴處分）及其他姓名年籍不詳之男子等
    40餘人在上址等候，迨雙方人馬見面後，一言不合，林建宏
    竟基於傷害之犯意，分別持球棒、棍棒、刀械等工具，攻擊
    追打王子軒之頭部及身體，同時砸毀上開車牌號碼4021─ZP
    號自用小客車，致王子軒受有頭部5 公分開放性傷口、上肢
    挫傷、臀部挫傷等傷害，並毀損王子軒所有之Ray.Ban 牌眼
    鏡1支、KATINO牌手錶1支、Sony Ericsson牌k770型手機1支
    等物，同時造成上開自用小客車引擎蓋板金、前左右葉子板
    板金、4 片車門板金、車身上方板金、後行李箱蓋板金凹陷
    漆損、前後保險桿損壞、前後大燈及方向燈損壞、前後擋風
    玻璃損壞、左側前後車門玻璃及右側前方車門玻璃損壞、水
    箱護罩損壞、左側後照鏡損壞、左後車門塑膠車條損壞、左
    前輪胎遭刺破等損害。
二、案經王子軒訴由臺南市政府警察局第五分局報告偵辨。
      證據並所犯法條
一、訊據被告林建宏於偵查中矢口否認有何上開傷害之犯行，辯
    稱：伊沒有動手打告訴人王子軒，伊只有拿棍子打車子云云
    。惟查，上開犯罪事實，業據證人即告訴人王子軒於警詢及
    偵查中證述明確，並據證人梁惟辰於警詢及偵查中證述屬實
    ，又被告於警詢時即坦承其有持球棒與告訴人對打，並於嗣
    後就告訴人受傷之醫療費用與告訴人達成和解，有臺南縣仁
    德鄉（現改制為臺南市仁德區）調解委員會調解筆錄附卷可
    稽，衡情被告若未為本件傷害行為，實不需與告訴人和解方
    是，從而，其偵查中翻異前詞，顯係卸責之詞，不足為採。
    此外，復有臺南市警察局第五分局開元派出所民眾言詞告訴
    紀錄表、診斷證明書各1 紙及現場照片11張在卷足憑，被告
    犯嫌洵堪認定。
二、核被告所為，係犯刑法第277條第1項之傷害罪嫌。
三、至告訴及報告意旨認被告所為係犯刑法第271條第2 項、第1
    項之殺人未遂嫌。惟按殺人未遂罪之成立，以有戕害他人生
    命之犯意，著手於刺殺之實行而未發生死亡之結果為構成要
    件，亦即刑法所規定殺人未遂罪與傷害罪之區別，以行為人
    有無殺人犯意為斷，固應視加害人加害之初有無殺意為斷，
    再參酌行為人在下手加害時有無死亡之預見而不違背其本意
    、其犯罪動機、殺傷之次數、犯後態度及被害人所傷部位、
    傷勢程度等綜合觀察判斷，以為認定；不能僅以受傷處是否
    為致命部位、傷勢輕重如何及所使用之兇器，據為認定有無
    殺意之唯一標準。經查，告訴及報告意旨認被告涉有殺人未
    遂之犯行，無非係以被告係持棍棒物攻擊告訴人頭部及身體
    ，使告訴人因而受有頭部5 公分開放性傷口、上肢挫傷及臀
    部挫傷等傷害為其主要論據。惟本件告訴人與被告原本並不
    相識，係因被告與案外人梁惟辰於崑山中學畢業典禮時丟水
    球時引發生之不愉快，進而相約校外談判，告訴人僅係案外
    人梁惟辰找來助勢之人，從而，被告與告訴人間並無宿怨，
    僅因偶生嫌隙引發衝突，衡諸常情被告應無置告訴人於死之
    強烈動機及主觀犯意。況據告訴人所述，現場有40餘人分持
    棍棒、刀械，於此情形之下，被告苟有殺人之意，告訴人所
    受傷害應不止如此，甚而恐遭不測，故被告應無殺人之犯意
    ，即無成立殺人未遂罪之餘地。惟此部分與前揭聲請簡易判
    決處刑之傷害部分，係屬同一事實，爰不另為不起訴處分，
    併此敘明。
四、依刑事訴訟法第451條第1項聲請逕以簡易判決處刑。
    此  致
臺灣臺南地方法院
中    華    民    國   100    年    8     月    29    日
                              檢  察  官  柯  博  齡
本件證明與原本無異
中    華    民    國   100    年    9     月    8     日
                              書  記  官  李  雁
附錄所犯法條：
刑法第277條第1項
傷害人之身體或健康者，處3年以下有期徒刑、拘役或1千元以下
罰金。
犯前項之罪因而致人於死者，處無期徒刑或7年以上有期徒刑；
致重傷者，處3年以上10年以下有期徒刑。